臺灣臺北地方法院交通事件裁定　　　　　　　　　　九十三年度交聲字第一六七號
　　原處分機關　臺北市交通裁決所
　　異　議　人
　　即受處分人　甲○○
右列受處分人因違反道路交通管理處罰條例案件，對於台北市交通事件裁決所民國九
十三年二月十一日所為之處分（原處分案號：北市裁三字第裁二二－ＫＫ00000
00號），聲明異議，本院裁定如左：
    主  文
原處分撤銷。
甲○○不罰。
    理  由
一、按法院受理交通事件，準用刑事訴訟法之規定，道路交通管理處罰條例第八十九
    前段定有明文；次按刑事訴訟法第一百五十四條第二項、第三百零一條第一項分
    別明定犯罪事實應依證據認定之，無證據不得認定犯罪事實，又不能證明被告犯
    罪者，法院應諭知無罪之判決。
二、本件異議人即受處分人甲○○於民國（下同）九十二年十一月二十一日十四時五
    十四分許，駕駛車號ＤＡ—五八九一號自用小客車，行駛於行車限速為時速六十
    公里之一四五縣道二六公里處時，經科學儀器測得時速一三０公里（限速六十公
    里）並拍照採證。雲林縣政府警察局乃以受處分人有違反道路交通管理處罰條例
    第四十條第一項規定之行為，掣發雲林縣政府警察局舉發違反道路交通管理事件
    通知單（九二雲警交字第ＫＫ0000000號）逕行舉發，嗣受處分人於舉發
    通知單所載之應到案日期前向原處分機關提出申訴，經原處分機關函請原舉發單
    位即雲林縣政府警察局調查後，仍認定受處分人上開汽車確有前開違規超速之行
    為且違規事實明確，乃於九十三年二月十一日依道路交通管理處罰條例第四十條
    第一項及違反道路交通管理事件統一裁罰基準表規定裁處受處分人罰鍰新台幣一
    千九百元，並依同條例第六十三條第一項第一款之規定記違規點數一點。
三、受處分人聲明異議意旨略以：由第一張採證照片與第二張採證照片之時間差為０
    ．六秒推算時速一百三十公里所行走之距離為二十二公尺，但從二張照片來看，
      我的車子行走之距離只有五至六公尺，明顯可知測速器有誤判，實際上我當時
      之車速約為時速四十至五十公里等語。
四、經查：(一)舉發前開案件之雲林縣政府警察局交通隊警員林高彬於本院具結證稱：
    「左邊這張照片，受處分人的車子車輪下方各埋一條感應管線，當車子經過第一
    條感應管線後，警方會在測速的機器設定０．六秒後自動拍攝第二張照片，來推
    斷這台車的時速，像照片中的黃色小貨車已經經過了感應管線，所以這兩張照片
    可以確認跟這台黃色小貨車無關，換言之，這兩張照片的速度就是受處分人的車
    子之車速。」等語（參照本院九十三年五月二十八日之訊問筆錄），並參之卷內
    之二張採證照片，可知採證照片上科學儀器顯示資料所指對象為車號ＤＡ－五八
    九一號紅色自用小客車即受處分人所駕駛之車輛，核先敘明。(二)又舉發員警林高
    彬於證述：「（問：照片中第二行左半部有【一００】及【一０六】之數字，各
    代表什麼意思？）一是代表內線快車道，如果顯示是二的話，就是外線車道。後
    面的００、０六即是代表兩張照片的秒差，依照這兩張照片來看，拍攝時間的秒
    差為０．六秒」、「（問：第三行右半部【Ｖ一三０】代表的意義？）這是違規
    車輛的時速。」等語（參照本院九十三年五月二十八日之訊問筆錄），故依證人
    之證述，可知車號ＤＡ－五八九一號自用小客車依採證照片所示之時速為每小時
    一百三十公里；(三)再按車道線，用以劃分各線車道，指示車輛駕駛人循車道行駛
    。本標線為白虛線，線段長四公尺，間距六公尺，線寬一０公分，道路交通標誌
    標線號誌設置規則第一百八十二條第一項、第二項分別定有明文。又觀之二張採
    證照片可知：車號ＤＡ－五八九一號車輛在０．六秒內行進之距離約一個間距長
    加上一白虛線長之長度，參照前開道路交通標誌標線號誌設置規則第一百八十二
    條第一項、第二項規定，其０．六秒內行進之距離應約為十公尺，換算為車速則
    應為時速六十公里；而若以時速為一百三十公里時，則０．六秒行進距離長約為
    二十一．六公尺，顯與車號ＤＡ－五八九一號車輛在二張採證相片上之距離約為
    十公尺不符，足證該測速器確有問題。另本件採證測速器之製造廠商志伸股份有
    限公司亦自承本案車號ＤＡ－五八九一號車輛時速應未達一百三十公里，應係測
    速器誤判所致云云，有該公司九十三年六月十日函一紙在卷可稽（註：該函並目
    測概估車號ＤＡ－五八九一號車輛在０．六秒內行進之距離為十二至十三公尺，
    換算為當時之時速為七十二至七十八公里，超過該路段時速六十公里之限速，惟
    因該距離係目測粗估，誤算之可能性高，應以本院以白虛線長及間距長之長度計
    算該車當時之時速較為客觀）。(四)綜前所述，受處分人當時之時速約在六十公里
    左右，並非如採證照片所示時速一百三十公里，是受處分人所辯其未為超速等語
    ，堪以採信。
五、從而，原處分機關所認定受處分人有前開違反道路交通管理處罰條例之違規事實
    ，即難認為允當，應認受處分人之異議為有理由，而由本院將原處分撤銷，改諭
    知受處分人不罰，以資適法。
據上論斷，應依道路交通案件處理辦法第二十條前段，裁定如主文。
中　　　華　　　民　　　國　　九十三　　年　　　九　　　月　　 十五 　　日
                                  臺灣臺北地方法院交通法庭
                                        法  官  官信成
右正本證明與原本無異。
如不服本裁定，應於送達後五日內，向本院提出抗告狀。
                                        書記官  蔡嘉萍
中　　　華　　　民　　　國　　九十三　　年　　　九　　　月　　 十五 　　日
